【裁判字號】    97,審聲,1446
【裁判日期】    971022
【裁判案由】    停止執行
【裁判全文】
臺灣高雄地方法院民事裁定            97年度審聲字第1446號
聲  請  人  乙○○
            甲○○
相  對  人  台灣金聯資產管理股份有限公司
法定代理人  丙○○
上列當事人間聲請停止執行事件，本院裁定如下：
    主  文
聲請人供擔保新台幣壹拾伍萬元後，本院九十七年度司執字第九
０八三四號強制執行事件，於本院九十七年度審訴字第二八五０
號確認債權不存在等事件判決確定前，應暫予停止。
    理  由
一、聲請意旨略以：相對人以本院民國89年11月9 日89年度執字
    第24659 號債權憑證聲請對聲請人為強制執行，經本院以97
    年度司執字第90834 號強制執行事件受理在案，並查封聲請
    人乙○○所有坐落在高雄市○○區○○段一小段34-4地號、
    應有部分萬分之306 之土地暨其上795 建號即門牌號碼高雄
    市○○區○○路522 巷3 號5 樓之2 建物全部及該建物共同
    使用部分即同段812 建號、應有部分千分之28之建物（下稱
    A 房地），另查封聲請人甲○○所有坐落在高雄市○○區○
    ○段一小段34-4地號、應有部分萬分之351 之土地暨其上80
    6 建號即門牌號碼高雄市○○區○○路522 巷5 號4 樓之2
    建物全部及該建物共同使用部分即同段812 建號、應有部分
    千分之31之建物（下稱B 房地）。惟系爭保證債務為聲請人
    繼承訴外人即聲請人父親徐文亮而來，徐文亮早於81年間死
    亡，相對人迄至97年9 月始請求聲請人代負清償責任，依民
    法繼承編施行細則第1 條之2 之規定，聲請人僅需以所得遺
    產為限負清償責任，而聲請人並未自徐文亮繼承任何財產，
    即無需對相對人負清償之責，聲請人業以此為由提起債務人
    異議之訴，現由本院以97年度審訴字第2850號民事事件受理
    在案，爰依強制執行法第18條第2 項之規定，聲請准供擔保
    後停止強制執行。
二、按有回復原狀之聲請，或提起再審或異議之訴，或對於和解
    為繼續審判之請求，或提起宣告調解無效之訴，撤銷調解之
    訴，或對於法院依強制執行法第4 條第1 項第5 款之裁定提
    起抗告時，法院因必要情形或依聲請定相當並確實擔保，得
    為停止強制執行之裁定，強制執行法第18條第2 項定有明文
    。又法院裁定准許停止強制執行所定之擔保金，係備供債權
    人因停止執行所受損害之賠償，其數額應依標的物停止執行
    後，債權人未能即時受償或利用該標的物所受之損害額，或
    其因另供擔保強制執行所受之損害額定之，非以標的物之價
    值或其債權額為依據。（最高法院91年度台抗字第429 號裁
    定意旨參照）
三、經查：聲請人係以系爭債務屬繼承而來之保證債務，相對人
    迄至97年9 月始請求其代負清償責任，其僅需以所得遺產為
    限負清償責任為由，提起債務人異議之訴，聲請停止本院97
    年度司執字第90834 號強制執行程序，此經本院調取上開執
    行卷宗及本院97年度審訴字第2850號確認債權不存在等事件
    卷宗核閱屬實，是聲請人聲請停止執行，即屬有據。又相對
    人聲請強制執行之債權額為新臺幣（下同）771,822 元，及
    自95年12月14日起至清償日止，按年息9.75% 計算之利息，
    暨按上開利率20% 計算之違約金，本件強制執行之標的為系
    爭A 、B 房地，房地價值顯高於相對人之債權額，且其中A
    房地已設定本金最高限額252 萬元之抵押權予國泰人壽保險
    股份有限公司，B 房地則設定本金最高限額276 萬元之抵押
    權予國泰人壽保險股份有限公司，上開強制執行程序目前僅
    進行至囑託地政機關為查封登記，本院審酌相對人因遲延受
    償，可能受有之利息損害、物價上漲之損失及其他預期利益
    ，及本案爭點在於聲請人就系爭保證債務是否僅負限定責任
    ，本件為不得上訴第三審之事件，預估至訴訟確定約需時3
    年等情狀，酌定本件之擔保金額為15萬元。
四、依強制執行法第18條第2項，裁定如主文。
中    華    民    國    97    年    10    月    22    日
                      民事第二庭法  官  黃悅璇
正本證明與原本無異。
如不服本裁定應於送達後10日內向本院提出抗告狀，並繳納裁判
費新台幣1,000元。
中    華    民    國    97    年    10    月    22    日
                                書記官  林昭吟


司法院資訊處製作；財團法人民間司法改革基金會備份。
